最　高　行　政　法　院　判　決
　　　　　　　　　　　　　　　　　　 96年度判字第01573號
上　訴　人　甲○
被 上訴 人　財政部臺灣省南區國稅局
代　表　人　邱政茂　　　　送達處所同上
上列當事人間因贈與稅事件，上訴人對於中華民國95年2月14日
高雄高等行政法院94年度訴字第741號判決，提起上訴。本院判
決如下：
　　主  文
上訴駁回。
上訴審訴訟費用由上訴人負擔。
　　理  由
一、本件上訴人上訴意旨略以：上訴人之父謝冰獎與蔡文遠金錢
    往來新臺幣（下同）5,167,900元，確為借貸關係；與陳明
    察金錢往來確為合夥養鰻關係；爰請本院傳證人蔡文遠、陳
    明察。又許坤木與先父謝冰獎金錢往來均為買賣鰻魚行為，
    附謝冰獎養鰻四鄰證明書。以上均舉證陳述在卷，且目前社
    會人際關係，只有利益為優先，豈有將金錢無償贈與他人，
    就是父子亦復為此；爰請求廢棄原判決，並將訴願決定及原
    處分均撤銷。
二、被上訴人未提出上訴答辯狀
三、原審斟酌全辯論意旨及調查證據之結果，以：稅務訴訟之舉
    證責任分配理論與一般行政訴訟相同，即主張權利或權限之
    人，於有疑義時除法律另有規定外，應就權利發生事實負舉
    證責任，而否認權利或權限之人或主張相反權利之人，對權
    利之障礙或是消滅、抑制之事實，負舉證責任，此觀諸行政
    訴訟法第136條準用民事訴訟法第277之規定自明。查，被上
    訴人核定贈與人謝冰獎贈與上訴人15,200,000元及其配偶周
    文智6,267,900元，確有資金流程為據乙節，為上訴人所不
    爭執，並有銀行、農會相關之交易明細表、收入傳票、支出
    傳票、匯款申請書、支票存款送款簿、取款憑條、被上訴人
    所製作本件明細表、本件調查核定報告等影本附於原處分卷
    可稽。再者，被上訴人曾以民國（下同）91年10月3日南區
    國稅法字第0910063303號及92年2月11日南區國稅法一字第0
    920100515號函請上訴人提示資金流程及相關資料供核，然
    上訴人僅於91年11月15日補具陳情書稱，因事隔久遠有關契
    約書及往來資料已遺失無法提供云云，揆諸上開說明，上訴
    人既未能對其所主張之事實提出證據，則被上訴人核定贈與
    人謝冰獎分別贈與上訴人及其配偶周文智系爭金額15,200,0
    00元及6,267,900元，共計21,467,900元，自無不合。綜上
    所述，上訴人之主張並無可採。從而被上訴人重核復查決定
    核定謝冰獎生前贈與上訴人及周文智贈與總額共計21,467,9
    00元，並無違誤，訴願決定予以維持，亦無不合，乃判決駁
    回上訴人在原審之訴。
四、本院查：（一）、按「凡經常居住中華民國境內之中華民國
    國民，就其在中華民國境內或境外之財產為贈與者，應依本
    法規定，課徵贈與稅。」、「本法稱贈與，指財產所有人以
    自己之財產無償給予他人，經他人允受而生效力之行為。」
    、「財產之移動，具有左列各款情形之一者，以贈與論，依
    本法規定，課徵贈與稅：一、在請求權時效內無償免除或承
    擔債務者，其免除或承擔之債務。．．．。」分別為遺產及
    贈與稅法第3條第1項、第4條第2項及第5條第1款所明定。本
    件上訴人之父謝冰獎於87年4月23日死亡，經被上訴人查核
    遺產稅時，查得謝冰獎生前於83年間分別自第一商業銀行東
    港分行存款帳戶分次輾轉匯入許坤木存款帳戶10,000,000元
    ，用以償還許坤木之銀行借款，涉有贈與之情事，乃於89年
    9月3日函請上訴人於文到10日內辦理贈與稅申報，經上訴人
    具文說明非屬贈與，被上訴人乃依遺產及贈與稅法第5條第1
    款規定，核定被繼承人謝冰獎贈與許坤木現金10,000,000元
    ，併同對上訴人及上訴人配偶周文智之贈與，核定贈與總額
    31,467,900元，應納贈與稅額10,429,305元，並以全體繼承
    人名義發單課徵。上訴人不服，申經復查結果，獲追減贈與
    總額10,000,000元，上訴人仍未甘服，提起訴願，經訴願決
    定將原處分（復查決定）關於贈與總額21,467,900元部分撤
    銷，責由被上訴人另為處分；嗣被上訴人重核復查決定，仍
    維持原復查決定；上訴人不服，提起訴願，經遭決定駁回；
    遂提起本件行政訴訟。（二）、次按認定事實為事實審之職
    權，證據證明力之判斷（即證據評價）為事實問題，是事實
    審法院對證據證明力之判斷，如無違經驗法則、論理法則或
    證據法則，即不能指為違法。本件原審以謝冰獎自83年8月
    間起至同年11月間止，分別贈與上訴人及其配偶周文智系爭
    金額15,200,000元及6,267,900元，共計21,467,900元之事
    實，有中國農民銀行屏東分行、東港分行、第一商業銀行東
    港分行、高雄區中小企業銀行屏東分行、屏東縣新園農會相
    關之交易明細表、收入傳票、支出傳票、匯款申請書、支票
    存款送款簿、取款憑條、被上訴人所製作本件明細表、調查
    核定報告等影本附於原處分卷可稽，且被上訴人所調查之整
    個資金流程，亦為上訴人所不爭執，上訴人復無法舉證證明
    上開系爭款項係謝冰獎自行支用等情事，從而被上訴人乃核
    定系爭金額係屬贈與，並無不合，均已詳為論斷，並無違反
    經驗法則、論理法則或證據法則。（三）、綜上所述，原審
    判決對上訴人所訴各節，均已詳予剖析論駁，甚為明確，其
    所適用之法規與該案應適用之現行法規並無違背，與解釋判
    例，亦無牴觸，並無判決不備理由、適用法規錯誤及不適用
    法規等之違法情形，其維持原決定及原處分，駁回上訴人之
    訴，核無違誤。上訴人意旨，無非對於業經原審判決予以論
    述不採之事由再予爭執，核屬個人見解之歧異，要難謂為原
    審判決有違背法令之情形。上訴論旨仍執前詞，指摘原審判
    決違誤，求予廢棄，難認有理由，應予駁回。
五、據上論結，本件上訴為無理由，爰依行政訴訟法第255條第1
    項、第98條第1項前段，判決如主文。
中　　華　　民　　國　　96　　年　　8　　 月　　30　　日
                  第三庭審判長法  官　劉　鑫　楨
                              法  官  陳　秀　美
                              法  官　侯　東　昇
                              法  官　劉　介　中
                              法  官　戴　見　草
以  上  正  本  證  明  與  原  本  無  異
中　　華　　民　　國　　96　　年　　8　　 月　　30　　日
　　　　　　　　　　　　　　　書記官　王　史　民
